【裁判字號】    97,易,199
【裁判日期】    970513
【裁判案由】    竊盜等
【裁判全文】
臺灣板橋地方法院刑事判決               97年度易字第199號
公  訴  人  臺灣板橋地方法院檢察署檢察官
被      告  甲○○
上列被告因竊盜等案件，經檢察官提起公訴（97年度偵字第292
號），本院受理後被告為有罪之陳述，經改行簡式審判程序，判
決如下：
    主  文
甲○○攜帶兇器竊盜，累犯，處有期徒刑捌月；又攜帶兇器竊盜
，累犯，處有期徒刑捌月。應執行有期徒刑壹年貳月。
    事  實
一、甲○○前於民國91年間因犯竊盜罪，經本院以92年度易字第
    108 號判處有期徒刑四月，於92年6 月6 日確定；又於92年
    間因犯竊盜罪，經本院以92年度易字第2509號判處有期徒刑
    九月，於92年12月25日確定，嗣上揭兩案罪刑經接續執行，
    於93年11月17日縮刑期滿執行完畢；又於94年間因犯竊盜罪
    ，經本院於95年5 月17日以95年度易緝字第17號判處有期徒
    刑九月，於95年6 月22日確定；又於95年間因犯竊盜罪，經
    本院於95年8 月25日以95年度簡字第5053號判處有期徒刑六
    月，於95年9 月18日確定，上開兩案罪刑，再經本院以96年
    度聲減字第668 號裁定各減為有期徒刑四月又十五日、三月
    ，應執行有期徒刑七月確定，於96年7 月16日縮刑期滿執行
    完畢。猶不知悔改，竟基於意圖為自己不法所有及毀損之犯
    意，分別為下列之行為：
  (一)於96年12月14日下午5 時50分許，攜帶其於路邊拾得之客觀
    上對人之生命、身體、安全構成威脅，足供為兇器使用之螺
    絲起子一支，在臺北縣三重市○○○路上編號23號停車格，
    趁無人注意之際，持上開螺絲起子破壞丙○○所有之車牌號
    碼356-DK號營業小客車右後車窗玻璃後開啟車門，侵入車內
    竊取現金新臺幣（下同）168 元得逞。
  (二)另於96年12月14日下午6 時許，攜帶前述其於路邊拾得之客
    觀上對人之生命、身體、安全構成威脅，足供為兇器使用之
    螺絲起子一支，在臺北縣三重市○○○路上編號37號停車格
    ，趁無人注意之際，持該螺絲起子破壞乙○○所有之車牌號
    碼791-NY號營業小客車右後車窗玻璃後（毀損部分未據告訴
    ）開啟車門，侵入車內竊取現金70元，得手後旋為執行巡邏
    勤務之員警察覺形跡有異而當場查獲，並扣得前開竊得之現
    金共計238 元及其於路邊拾取而供行竊所用之螺絲起子一支
    。
二、案經丙○○訴由臺北縣政府警察局三重分局報請臺灣板橋地
    方法院檢察署檢察官偵查起訴，經本院改依簡式審判程序審
    理。
    理  由
一、上揭犯罪事實，業據被告甲○○於本院審理時均坦承不諱，
    核與告訴人丙○○、被害人乙○○於警詢時指述之情節相符
    ，又有贓物認領保管單二件、現場及贓物照片十二幀附卷可
    稽，並有被告於路邊拾得而供竊盜所用之螺絲起子一支扣案
    可證，足認被告自白與事實相符，罪證明確，犯行均堪認定
    。
二、查螺絲起子係金屬製成，長尖鋒利，客觀上足以用為實施強
    暴、脅迫或抵抗行為，而於人之生命、身體之安全，易生危
    險之器械，是為兇器。被告於上揭時、地行竊時，攜帶該具
    有危險性之兇器為之，核被告於犯罪事實(一)部分所為，係犯
    刑法第354 條之毀損罪及同法第321 條第1 項第3 款之攜帶
    兇器加重竊盜罪；又被告於犯罪事實(二)部分所為，則係犯刑
    法第321 條第1 項第3 款之攜帶兇器加重竊盜罪。又被告於
    犯罪事實(一)部分所為，係以破壞營業小客車車窗玻璃之毀損
    行為，同時著手實施攜帶兇器竊盜之犯行，屬一行為觸犯上
    開二罪名，為想像競合犯，應依刑法第55條規定，從較重之
    攜帶兇器加重竊盜罪處斷，公訴意旨認應予分論併罰，容有
    誤會。被告所犯上開兩次加重竊盜犯行，犯意各別，行為互
    殊，各具獨立性，應予分論併罰。查被告前於91年間因犯竊
    盜罪，經本院以92年度易字第108 號判處有期徒刑四月，於
    92年6 月6 日確定；又於92年間因犯竊盜罪，經本院以92年
    度易字第2509號判處有期徒刑九月，於92年12月25日確定，
    嗣上揭兩案罪刑經接續執行，於93年11月17日縮刑期滿執行
    完畢；又於94年間因犯竊盜罪，經本院於95年5 月17日以95
    年度易緝字第17號判處有期徒刑九月，於95年6 月22日確定
    ；又於95年間因犯竊盜罪，經本院於95年8 月25日以95年度
    簡字第5053號判處有期徒刑六月，於95年9 月18日確定，上
    開兩案罪刑，再經本院以96年度聲減字第668 號裁定各減為
    有期徒刑四月又十五日、三月，應執行有期徒刑七月確定，
    於96年7 月16日縮刑期滿執行完畢，此有臺灣高等法院被告
    前案紀錄表在卷可按，其於有期徒刑執行完畢後五年內故意
    再犯本案之罪，係屬累犯，應依刑法第47條第1 項之規定加
    重其刑。爰審酌被告不思正道取財，前有多次竊盜前科，猶
    不知警惕自持，貪慾圖便，苟且偷盜，所侵害之財產法益非
    微，兼衡其於犯罪後尚能坦承犯行等一切情狀，分別量處如
    主文所示之刑，併依刑法第51條第5 款規定定其應執行之刑
    ，以資懲儆。
三、扣案之螺絲起子一支，雖係被告供本件竊盜犯罪所用之物，
    惟係被告自路邊隨手拾取利用，並非其所有之物，業經被告
    供認在卷，要難逕認為被告所有，爰不併予諭知沒收，附此
    敘明。
據上論斷，應依刑事訴訟法第273 條之1 第1 項、第299 條第1
項前段，刑法第321 條第1 項第3 款、第354 條、第55條、第47
條第1 項、第51條第5 款，刑法施行法第1 條之1 ，判決如主文
。
本案經檢察官劉仕國到庭執行職務
中    華    民    國    97    年    5     月    13    日
                    刑事第一庭    法  官  張江澤
以上正本證明與原本無異。
如不服本判決，應於判決送達後10日內，向本院提出上訴狀。
                                  書記官  林怡秀
中    華    民    國    97    年    5     月    13    日
附錄本案論罪科刑法條全文：
刑法第321條
犯竊盜罪而有左列情形之一者，處六月以上、五年以下有期徒刑
：
一  於夜間侵入住宅或有人居住之建築物、船艦或隱匿其內而犯
    之者。
二  毀越門扇、牆垣或其他安全設備而犯之者。
三  攜帶兇器而犯之者。
四  結夥三人以上而犯之者。
五  乘火災、水災或其他災害之際而犯之者。
六  在車站或埠頭而犯之者。
前項之未遂犯罰之。
刑法第354條
毀棄、損壞前二條以外之他人之物或致令不堪用，足以生損害於
公眾或他人者，處二年以下有期徒刑、拘役或五百元以下罰金。


司法院資訊處製作；財團法人民間司法改革基金會備份。
